【裁判字號】    95,抗,1428
【裁判日期】    951226
【裁判案由】    假處分
【裁判全文】
臺灣高等法院民事裁定                  95年度抗字第1428號
    抗  告  人  百年皇族社區管理委員會
    法定代理人  甲○○
    訴訟代理人  許明桐律師
上列抗告人因與乙○○間假處分事件，對於中華民國95年9月11
日臺灣桃園地方法院95年度裁全字第8391號裁定提起抗告，本院
裁定如下：
    主  文
抗告駁回。
抗告訴訟費用由抗告人負擔。
    理  由
一、抗告人主張：抗告人係坐落桃園縣桃園市○○街104號建物
    區分所有權人所組成之百年皇族社區之管理委員會，相對人
    乙○○亦為區分所有權人，詎相對人未經抗告人及其他區分
    所有權人同意，於其所有門牌號碼桃園縣桃園市鎮○街2號
    房屋（下稱系爭房屋）臨朝陽街之面，為增一出入門、變更
    外牆等工程，經抗告人制止仍不理會。依公寓大廈管理條例
    第8條、第9條規定及百年皇族社區規約第12條約定，住戶不
    得擅自破壞本公寓大廈建築物周圍上下、外牆面變更構造、
    使用目的、設置廣告物或其他類似之行為，亦不得擅自挖掘
    社區之RC結構，如有違反，應負損害賠償責任。相對人目前
    己敲除系爭房屋臨朝陽街牆壁之內面，致其基部鋼筋外露，
    造成外牆磁磚部分脫落，相對人雖於屋內加設二鋼筋支柱，
    但已非原設計圖之支柱，變更受力結構，恐有害無益。相對
    人上開行為顯有違反公寓大廈管理條例之規定及住戶規約之
    約定，抗告人擬訴請相對人回復原狀、排除侵權及損害賠償
    ，但若不及時制止其施工，日後顯有難以執行，並有危及公
    寓大廈結構安全及造成大樓整體交易價值貶損之虞，爰依民
    事訴訟法第532條及第538條之規定，願供擔保後，聲請假處
    分；相對人則以其原先雖有於上開位置開一出入門之構想，
    但現已打消意，並委託仲介公司出賣系爭房屋各等語。
二、按債權人就金錢請求以外之請求，欲保全強制執行者，得聲
    請假處分，民事訴訟法第532條第1項固有明文，然假處分，
    非因請求標的之現狀變更，有日後不能強制執行，或甚難執
    行之虞者，不得為之，假處分之原因，應釋明之，亦為同法
    第532條第2項、第533條、第526條第1項所明定。抗告人雖
    主張相對人目前己敲除系爭房屋臨朝陽街牆壁之內面，致其
    基部鋼筋外露，造成外牆磁磚部分脫落，其擬訴請相對人回
    復原狀、排除侵權及損害賠償，但若不及時制止其施工，日
    後顯有難以執行云云，然相對人於本院審理時，一再表明其
    已委託仲介公司出賣，無意繼續施工，且將為另開大門所加
    設二鋼筋支柱拆除，並提出房屋出售廣告及該二鋼筋拆除後
    之照片為證，是相對人所辯，似非虛妄。而相對人先前行為
    所造成系爭房屋臨朝陽街牆壁之內面，基部鋼筋外露，外牆
    磁磚部分脫落等，本非不能修補或甚難執行，且此事實既已
    存在，亦非假處分所能救濟。抗告人既不能釋明相對人仍繼
    續施工，若不依假處分予以禁止，其繼續施工所造成之其他
    結果，日後不能依強制執行或甚難依強制執行予以回復之虞
    ，難認已就假處分之原因為釋明，故其聲請依同法第532條
    第1項為假處分，難予准許。
三、又於爭執之法律關係，為防止發生重大之損害或避免急迫之
    危險或有其他相類之情形而有必要時，固得聲請為定暫時狀
    態之處分，但聲請人應就此原因之存在為釋明，觀同法第
    538條第1項、第538條之4、第第533條、第526條第1項規定
    亦明。抗告人雖主張相對人之上開行為，有危及大廈結構安
    全及造成大樓整體交易價值貶損之虞云云，然相對人已停止
    為上開行為，已如前述，抗告人並未釋明相對人將繼續施工
    ，兩造間就相對人能否開門之法律關係有所爭執，致有防止
    發生重大之損害或避免急迫之危險或有其他相類之情形而有
    必要，是其依上開第538條第1項規定，聲請定暫時狀態之處
    分，禁止相對人繼續施工，自無從准許。
四、綜上所述，本件抗告人之聲請為無理由，不應准許。原法院
    駁回抗告人之聲明，並無不合，抗告意旨指摘原裁定不當，
    聲明廢棄，為無理由，應予駁回。
五、據上論結，本件抗告為無理由。爰裁定如主文。
中    華    民    國    95    年    12    月    26    日
                    民事第九庭
                        審判長法  官    黃熙嫣
                              法  官    陳玉完
                              法  官    呂太郎
正本係照原本作成。
本裁定除以適用法規顯有錯誤為理由，並經本院許可外，不得再
抗告。如提起再抗告，應於收受後10日內委任律師為訴訟代理人
向本院提出再抗告狀。並繳納再抗告費新台幣一千元。
中    華    民    國    95    年    12    月    27    日
                              書記官    黃千鶴


司法院資訊處製作；財團法人民間司法改革基金會備份。
